臺灣彰化地方法院刑事判決　　　　　　　　　　　　　九十三年度易字第六六六號
　　公　訴　人　臺灣彰化地方法院檢察署檢察官
　　被　　　告　丁○○
右列被告因預備殺人案件，經檢察官提起公訴（九十二年度偵字第七八八二號），本
院判決如左：
    主  文
丁○○預備殺人，處有期徒刑伍月，如易科罰金，以佰元折算壹日。
扣案之汽油桶、打火機各壹個均沒收。
    事  實
一、丁○○與乙○○係男女朋友，緣於民國九十二年九月一日上午八時許，因丁○○
    懷疑乙○○與前任男友丙○○重修舊好，而心生不滿，與乙○○在彰化縣彰化市
    ○○路四七一號六樓之同居處所發生爭吵，二人爭吵結束後，丁○○要求乙○○
    約丙○○出來談判，而乙○○之母甲○○恰至該處，遂搭載乙○○返回彰化縣彰
    化市○○里○○路一○五巷十二號家中，而丁○○亦攜帶二把水果刀跟隨至上開
    英士路住處等待丙○○理論，惟因彰化縣警察局彰化分局民族路派出所員警據報
    趕到現場處理，丁○○見狀即先行離去返回上開大埔路住處。惟丁○○仍無法平
    息心中怒氣，竟抱持與乙○○同歸於盡之心態，而基於殺人之犯意，於同日上午
    十一時許，前往加油站購買汽油，並攜帶其所有之該汽油一桶及打火機一個，前
    往乙○○上開英士路住處，乙○○見狀即進入屋內站在靠近門口處與丁○○對話
    ，丁○○遂站在該處一樓庭院內，持該桶汽油潑向乙○○，惟並未潑到乙○○，
    乙○○見狀立刻將房門關上，丁○○潑完汽油後就走到庭院外巷道上，持該桶汽
    油往自己身上潑灑，並持打火機作勢要點燃汽油同歸於盡，適有在場之甲○○勸
    阻丁○○，並搶下丁○○手中所持之汽油桶，因鄰居報警處理，丁○○聽見救護
    車及消防車駛近聲音，遂到隔壁沖洗衣服上之汽油後，立即騎乘機車離去。嗣為
    警在彰化縣彰化市○○路一○五巷巷道處當場扣得上開汽油桶一個，其後在彰化
    縣彰化市○○路四七一號六樓住處查獲丁○○，並扣得該打火機一個及丁○○當
    天所穿著之衣服、褲子各一件。
二、案經彰化縣警察局彰化分局報請臺灣彰化地方法院檢察署檢察官偵查起訴。
    理  由
一、訊據被告丁○○固不否認伊因懷疑被害人乙○○與前任男友丙○○重修舊好而心
    生不滿，與被害人乙○○發生激烈爭吵，案發當天伊返回大埔路住處時仍氣憤不
    已，打算大家同歸於盡，即於右揭時、地至大埔路加油站購買汽油後，攜帶該汽
    油一桶及打火機一個，前往乙○○之英士路住處，並有持該桶汽油往自己身上潑
    灑，及持打火機作勢要點燃汽油同歸於盡之事實，惟矢口否認有何殺人之犯意，
    辯稱：因乙○○之母甲○○與伊搶奪汽油桶才導致汽油潑灑出來，伊並未持汽油
    潑向乙○○，亦無殺害乙○○之犯意云云。經查：右揭事實，業據證人即被害人
    乙○○及其母甲○○於本院審理時到庭結證屬實，核諸證人乙○○所證述：「
    ：：之後丙○○並沒有來，被告聽到機車聲音就帶二支刀子衝出來，結果是二個
    便衣警察來，警察問被告要做什麼，被告說沒有做什麼，後來警察有問我要不要
    告，我想說事情不要鬧這麼大，我不想告，警察回去後，結果被告又發脾氣，要
    我去約丙○○出來，我跟我媽以為被告騎機車出去之後，就沒事了，結果被告是
    出去買汽油，接近中午的時候回來：：被告買汽油回來約十一點多近中午，被告
    就在英士路家門口，門口進去有一塊停放機車的門庭，被告進到門庭內，我人站
    在門內客廳門口處，我怕被被告淋汽油，我就將門關起來，被告站在離我二公尺
    處要潑我汽油，被告對我說要我約丙○○出來，不然他要潑汽油淋他自己，對我
    說『要死大家一起死，不是你死，就是你母親死，不然就是我自己去死』，他就
    出去將汽油淋在他身上，被告沒有潑到我，只有潑到他自己，汽油潑向我的時候
    ，只有潑出來一點點，那時候我母親就在旁邊阻止，叫被告不要這樣，後來被告
    就走出去，說要自焚，往自己身上淋，但可能有淋到一點點，汽油會刺痛，被告
    就用水潑他自己身體，後來被告就走了，被告要潑我的時候，因為不可能一邊潑
    一邊拿打火機，後來潑汽油出來一點點時，有拿打火機出來，但我門鎖著，沒有
    出來，我就不理他，他就走出去，隔壁有人去報警，救護車來的時候，被告已經
    騎機車走了」、「他的口氣跟動作，讓我覺得他就是要燒死我，想要跟我同歸於
    盡，不是只是想要嚇我而已，而是要讓我死的樣子」等語，及證人甲○○所證述
    ：「被告拿汽油到我們大門進去的門庭那裡，叫我女兒去叫丙○○出來，原先我
    不知道被告有拿汽油，我到大埔路時，看到被告與我女兒大小聲，之後他們說要
    到我們家，我說那就到我們家，我也不知道被告有拿刀子，也不知道有警察來，
    被告聽到機車聲音後，就馬上跑出來，警察問說是什麼情形，被告這時將刀子丟
    在地上... 被告就走了，到了十一點時，聽到門口在大小聲，我就出來，我看到
    被告要潑汽油的動作，但這時候汽油的蓋子是沒有開的，跟我女兒大小聲，這時
    被告將汽油桶的蓋子打開，拿汽油要潑我女兒，我叫我女兒不要出來，我與被告
    在拉扯，被告還是要潑我女兒，在我們放機車的地方只有淋了一點點，裡面潑完
    之後，被告出去，然後拿打火機進來，說要死大家一起死，結果被告就到外面將
    汽油往自己身上淋，我說有必要這樣嗎，有什麼話好好講，被告就把我撥走，被
    告淋完之後，我將被告的汽油桶搶下來，被告有淋到汽油，然後被告就好像聽到
    救護車的聲音，到隔壁拿水將衣服的汽油洗掉，穿了之後就走了，我也不知道被
    告去哪裡：：門庭地面上汽油漬照片是被告在庭院潑我女兒時淋出來的汽油，被
    告是拿起瓶子的手把，另一手扶著瓶子底部，由下往上向外潑出」等情，均相互
    吻合，堪以採信，茲被告與被害人乙○○發生爭吵後，前往購買汽油並攜帶打火
    機至乙○○上開住處，於潑灑汽油後並作勢點燃汽油表示要同歸於盡，其有殺人
    之犯意至為明顯，此外，復有現場照片十張附卷可稽，及汽油桶一個、打火機一
    個及丁○○當天所穿著之衣服、褲子各一件扣案可資佐證。綜上，被告上開所辯
    應係事後卸責之詞，非足採信。本件事證明確，被告右揭犯行洵堪認定，應依法
    論科。
二、按行為尚未達於著手實施殺害之程度，而祇為使易於著手殺害之行為，應構成預
    備殺人罪，本件被告丁○○向被害人乙○○潑灑汽油並作勢點燃汽油，然並未實
    際引燃汽油，尚不足以引起人之死亡行為，核被告所為，係犯刑法第二百七十一
    條第三項、第一項之預備殺人罪。爰審酌被告之素行非佳，有毒品等前科紀錄（
    參卷附臺灣高等法院被告全國前案紀錄表），及其犯罪之動機、手段、所生之危
    害，暨其犯罪後之態度等一切情狀，量處如主文所示之刑，並諭知易科罰金之折
    算標準，以示懲儆。又扣案之打火機一個、汽油桶一個，均係被告所有，並供本
    件犯罪所之物，業據被告供明在卷，爰依刑法第三十八條第一項第二款併予宣告
    沒收，另扣案之衣服、褲子一件，僅被告犯案時所著衣物，並非供犯罪所用之物
    ，而水果刀二把亦非被告供本件預備殺人所用之物，爰均不併予宣告沒收。
據上論斷，應依刑事訴訟法第二百九十九條第一項前段，刑法第二百七十一條第三項
、第四十一條第一項前段、第三十八條第一項第二款，罰金罰鍰提高標準條例第二條
前段，判決如主文。
本案經檢察官賴志盛到庭執行職務。
中    華    民    國    九十三      年      九      月      十七        日
                                臺灣彰化地方法院刑事第二庭
                                    審判長法官  石  馨  文
                                    法      官  王  義  閔
                                    法      官  施  嘉  玫
右正本證明與原本無異。
如不服本判決，應於判決送達後十日內向本院提出上訴狀( 須附繕本 )。
告訴人或被害人對於判決如有不服具備理由請求檢察官上訴者，其上訴期間之計算係
以檢察官收受判決正本之日期為準。
                                    法院書記官  施  嘉  玫
中    華    民    國    九十三      年      九      月      二十        日
刑法第二百七十一條第三項：
殺人者，處死刑、無期徒刑或十年以上有期徒刑。
前項之未遂犯罰之。
預備犯第一項之罪者，處二年以下有期徒刑。
